臺灣臺東地方法院刑事判決　　　　　　　　　　　　　　九十三年度訴字第六二號
　　公　訴　人　臺灣臺東地方法院檢察署檢察官
　　被　　　告　戊○○
　　指定辯護人　本院公設辯護人　甲○○
右列被告因違反毒品危害防制條例案件，經檢察官提起公訴（九十三年度偵字第六四
一號），本院判決如左：
    主  文
戊○○意圖販賣而持有第二級毒品，處有期徒刑陸年，扣案之第二級毒品甲基安非他
命柒包（驗餘總淨重貳零參點陸陸公克）沒收銷燬；電子磅秤壹臺及空夾鏈袋參拾肆
只均沒收。又連續轉讓第一級毒品，處有期徒刑壹年貳月。應執行有期徒刑柒年。扣
案之第二級毒品甲基安非他命柒包（驗餘總淨重貳零參點陸陸公克）沒收銷燬；電子
磅秤壹臺及空夾鏈袋參拾肆只均沒收。
    事  實
一、戊○○前於民國七十五年、八十四年及八十六年間，因違反懲治盜匪條例、肅清
    煙毒條例及偽造文書等案件，經法院判處有期徒刑十二年、三年六月及四月不等
    ，於九十一年五月二日縮短刑期假釋出監後，尚在假釋期間，仍不知悔改，明知
    海洛因係第一級毒品，不得轉讓，竟基於轉讓第一級毒品之概括犯意，自九十三
    年二月份某日起至同年月九日晚上七時許，分別在高雄地區及所租用之臺東縣關
    山鎮○○路廿九號「東籬格民宿」第四號房間內等處，先後多次無償讓予第一級
    毒品海因洛供同居女友丁○○施用（丁○○連續施用第一級毒品行為，由檢察官
    另案偵結）。戊○○復明知甲基安非他命係第二級毒品，不得意圖販賣而持有，
    竟於不詳時地，以不詳之價格，向不詳姓名人士，取得安非他命後，竟意圖販賣
    而持有第二級毒品甲基安非他命共計七包（總毛重二三三點二三公克、總淨重二
    ○三點九一公克、驗於淨重二○三點六六公克），嗣於九十三年三月十日上午十
    一時四十分許，為警在上開東籬格民宿第四號房間內查獲，並自戊○○所有行李
    袋內之黑色腰包扣得第二級毒品甲基安非他命（驗餘總淨重二○三點六六公克）
    、電子秤一臺、空夾鍊袋三十四只。
二、案經臺東縣警察局關山分局報請臺灣臺東地方法院檢察署檢察官偵查起訴。
    理  由
一、訊據被告戊○○對於右揭轉讓第一級毒品予證人丁○○及警察在前開時、地查獲
    第二級毒品甲基安非他命（驗餘總淨重二○三點六六公克）、電子秤一臺、空夾
    鍊袋三十四只等物之事實固供認不諱，惟矢口否認有意圖販賣而持有第二級毒品
    之犯行，辯稱：警察所查獲之黑色腰包及該腰包內之第二級毒品甲基安非他命等
    物並非伊所有，伊之腰包係另一個腰包，毒品係丙○○的云云。然查：
（一）被告轉讓第一級毒品予證人丁○○之事實，業據被告於警詢中供稱：「（丁○○是否有施打毒品之習慣？平日施打毒品是你所提供？）因為是男女朋友關係
      ，所以我們會一起施用。」等語，及於審理時坦稱：「有時候她錢不夠，我就
      先給她施用」等語不諱；且經證人丁○○迭於警詢及偵查中證述屬實，而其二
      人又均有施用第一級毒品之前科紀錄，有被告及證人丁○○之臺灣高等法院被
      告全國前案記錄表各一份在卷可按，足見被告所供與證人丁○○證述之情節大
      致相符；復參以證人丁○○與被告為朋友關係，二人並無過節，此為被告所自
      承，證人丁○○自無故意誣陷被告之理，是被告時而無償提供第一級毒品予證
      人丁○○施用，尚與常情不相違背，被告自白轉讓第一級毒品海洛因予證人丁○○施用部分，應認與事實相符。
（二）關於被告意圖販賣持有第二級毒品甲基安非他命部分：
   (1) 訊之被告於警詢中坦稱：「‧‧另安非他命除了一部分我自己吸用外，我是打
      算賣給有需要吸食的人。」等語（見九十三年三月十日警詢筆錄），本院復經
      當庭勘驗前開被告之警詢錄音帶結果：【錄音帶之內容係一問一答，背景有其
      他人員交談、接聽電話之聲音，，過程平和，沒有聽到有罵人的聲音，內容提
      到警員問「你拿取阿德提供之海洛英、安非他命做何用途？」被告答「．．．
      一部份我自己使用，一部份我打算賣給要使用的人」．．。】等情，有本院九
      十三年五月二十六日訊問筆錄在卷可稽，被告亦自承該錄音帶內確為其本人之
      聲音，當時並未受到不法侵害等語，是認被告於警詢中之自白任意性尚無疑義
      ，應堪採信。
   (2) 又扣案之白色結晶粉末七包經送請內政部警政署刑事警察局鑑驗結果，經拆封
      簡視，分別予以編號一至七：（一）含外包裝袋實際總毛重二三三點二三公克
      ，總淨重二零三點九一公克，共取零點二五公克供鑑驗用罄，總餘二零三點六
      六公克。（二）呈色試驗均呈二級毒品甲基安非他命陽性反應；隨機抽取編號
      一、三、五、七以氣相層析質譜法分析，均檢出二級毒品甲基安非他命成分；
    隨機抽取編號一以核磁共振分析法分析，檢出二級毒品甲基安非他命成分。（
      三）抽測編號一測得甲基安非他命純度約八七．六%等情，有內政部警政署刑
      事警察局九十三年四月十六日刑鑑字第０九三００六五八五九號鑑驗通知書一
      份在卷可稽，可見被告持有之第二級毒品甲基安非他命之數量甚多，且均為純
      度甚高之毒品，足堪認定。
   (3) 被告雖辯稱扣案之第二級毒品係丙○○的，不是伊的乙節，被告先於警詢中及
      檢察官內勤訊問時辯稱：扣案之甲基安非他命係丙○○拿來抵債共計十二萬元
      云云，嗣於第二次偵查中訊問時又辯稱：扣案之毒品不是伊的，不知道是誰的
      云云，於本院調查時又辯稱安非他命係丙○○的云云，質以證人丙○○於偵查
      中供稱：有看到被告帶安非他命來，並拿出來使用，該毒品並非其所有等語（
      見本院卷附九十三年五月十三日偵訊筆錄），則扣案之第二級毒品是否為證人
      丙○○所有，實難認定；且縱使依被告所辯，該毒品係證人丙○○交付被告抵
      債，而此僅係涉及證人丙○○之刑責及被告所持有毒品之來源，與被告持有毒
      品之販賣意圖係屬二事；被告雖一再辯稱證人丙○○當晚曾拿東西進入伊住宿
      之房間內，毒品係丙○○放的云云，惟本件扣案之第二級毒品甲基安非他命，
      總淨重達二百零三點六六公克，數量甚多，顯高於一般施用者所持有者，且可
      販售之價值亦高，具有相當之利潤，倘使該毒品係證人丙○○所交付，其豈有
      可能默不作聲，將如此龐大數量之毒品放置在被告所使用之腰包內，不交代任
      何之字片語，被告亦竟任其無端進入，翻動物品而毫不過問？此顯與常情不符
      ，足認被告上開所辯，顯係臨訟卸責之詞，委無足採。
   (4) 被告又辯稱扣案毒品所放置之黑色腰包並非伊所有云云，惟質之證人丁○○於
      偵查中證稱：「（搜出安非他命等毒品的黑色包包是何人？）是戊○○買的，
      我們在高雄時，就有這個包包了。」等語（見偵查卷第三十三頁），且該黑色
      腰包又係在被告所住宿房間內其個人隨行之旅行袋內查獲，此有扣押筆錄一件
      在卷足憑，衡情，該黑色腰包不可能憑空出現在其個人使用之行李袋內，是被
      告上開所辯，亦難採信。
   (5) 又被告經警查獲時，除持有數量龐大共七包，驗餘總淨重共計二０三．六六公
      克之第二級毒品甲基安非他命外，並隨身攜帶「電子磅秤」一臺及「分裝袋」
      三十四個，如非有販賣之情事，當無必要攜帶如此大量之毒品、電子磅秤，及
      大量之分裝塑膠袋外出之理。是可認該大量之毒品、「電子磅秤」及「分裝袋
      」，應係被告俟於尋找得買主後，備供分裝毒品、衡量重量，所用之工具；況
      被告當時所施用者係第一級毒品海洛因，業據被告供承在卷，其攜帶大量之第
      二級毒品在身上，顯非單純供其個人施用，是認其攜帶大量之毒品、電子磅秤
      及大量之分裝空夾鏈袋外出，乃其係基於意圖販賣而攜帶前開物品外出，欲尋
      找買主，至為明確。
   (6) 基上，被告所辯，顯不足採信，本件事證明確，被告之犯行洵堪認定。
二、核被告所為，係犯毒品危害防制條例第五條第二項意圖販賣而持有第二級毒品罪
    、第八條第一項之轉讓第一級毒品罪。被告轉讓前後，非法持有毒品之低度行為
    ，為轉讓之高度行為所吸收，僅論以轉讓第一級毒品罪，不再另論持有第一級毒
    品罪。被告先後多次轉讓第一級毒品之犯行，時間緊接，方法相同，所犯係犯罪
    構成要件相同之罪，顯係基於概括之犯意反覆為之，應依連續犯之規定論以一罪
    ，並加重其刑。被告所犯上開二罪，犯意個別，行為互殊，應予分論並罰。爰審
    酌被告之生活狀況、智識程度、犯罪動機係為販賣第二級毒品，雖未及連絡買主
    即經查獲，然其持有毒品之數量總淨重多達二百零六點三三公克，其並轉讓毒品
    供其女友丁○○施用，戕害他人身心甚為嚴重，犯後否認扣案物品為其所有之態
    度等一切情狀，量處如主文所示之刑並定應執行刑。扣案之安非他命七包（驗餘
    總淨重二０六．三三公克），係屬第二級毒品，應依毒品危害防制條例第十八條
    第一項前段規定，不問屬於犯人與否，均沒收銷燬之；又扣案之電子磅秤一台、
    空夾鏈袋三十四只，為被告供預備罪所用之物，被告雖否認為其所有，然前開物
    品既與扣案之第二級毒品甲基安非他命藏放在同一黑色腰包內為警查獲，且該房
    間又係被告所住宿使用，該等物品係在被告支配權限範圍內，故應認本件扣案之
    電子磅秤一臺及空夾鏈袋三十四只均係被告所有供預備犯罪所用之物，爰依刑法
    第三十八條第一項第二款規定予以沒收。
據上論斷，應依刑事訴訟法第二百九十九條第一項前段，毒品危害防制條例第五條第
二項、第八條第一項、第十八條第一項前段，刑法第十一條、第五十六條、第五十一
條第一項第五款、第三十八條第一項第二款，判決如主文。
本案經檢察官乙○○到庭執行職務
中      華      民      國    九十三    年      八      月      四      日
                                  臺灣臺東地方法院刑事第二庭
                                       審判長法  官  蔡勝雄
                                             法  官  鄭峻明
                                             法  官  林卉聆
右正本證明與原本無異。
如不服本判決，應於判決送達後十日內向本院提出上訴狀。（須附繕本）
「切勿逕送上級法院」
                                             書記官  蘇  豫
中      華      民      國    九十三    年      八      月      四      日
本案論罪科刑法條摘要：
毒品危害防制條例第五條第二項
意圖販賣而持有第二級毒品者，處五年以上有期徒刑，得併科新臺幣五百萬元以下罰
金。
毒品危害防制條例第八條第一項
轉讓第一級毒品者，處一年以上七年以下有期徒刑，得併科新臺幣一百萬元以下罰金
。
毒品危害防制條例第十八條第一項前段
查獲之第一、二級毒品及專供製造或施用第一、二級毒品之器具，不問屬於犯人與否
，均沒收銷燬之；
